臺灣臺中地方法院刑事裁定
110年度聲字第3942號
聲  請  人  臺灣臺中地方檢察署檢察官
受  刑  人  何宇倫



上列聲請人因受刑人數罪併罰有二裁判以上，聲請定其應執行之
刑（110年度執聲字第2630號），本院裁定如下：
    主    文
何宇倫犯如附表所示各罪所處之刑，應執行有期徒刑壹年壹月，
如易科罰金，以新臺幣壹仟元折算壹日。
    理    由
一、按數罪併罰，有二裁判以上者，依刑法第51條之規定，定其
    應執行之刑，刑法第53條定有明文。又數罪併罰，分別宣告
    其罪之刑，如宣告多數有期徒刑者，於各刑中之最長期以上
    ，各刑合併之刑期以下，定其刑期。但不得逾30年，刑法第
    51條第5款亦定有明文。
二、查本件受刑人何宇倫因犯如附表各編號所示之罪，經本院先
    後判處如附表所示之刑，且均經確定在案，有上開案件判決
    書各1件及臺灣高等法院被告前案紀錄表1件附卷可稽。聲請
    人認應依刑法第53條、第51條第5款定應執行之刑，並依刑
    法第41條第1項、第8項規定，諭知易科罰金之折算標準，本
    院認為本件聲請與首揭法條規定尚無不合，應予准許。爰審
    酌受刑人之行為態樣、受刑人違反之嚴重性、刑度之外部限
    制，且貫徹刑法量刑公平正義理念之內部限制等一切情狀，
    定其應執行刑如主文所示，並諭知易科罰金之折算標準。
三、依刑事訴訟法第477條第1項，刑法第53條、第51條第5款、
    第41條第1項前段、第8項，裁定如主文。
中　　華　　民　　國　　110 　年　　11　　月　　8 　　日
                    刑事第八庭  法  官  王靖茹
上正本證明與原本無異。
如不服本裁定，應於送達後5日內，向本院提出抗告狀。（應附
繕本）
                                書記官  廖于萱
中　　華　　民　　國　　110 　年　　11　　月　　8 　　日
附表：受刑人何宇倫定應執行刑案件一覽表
編           號  1 2 3 罪           名  竊盜未遂 竊盜 竊盜 宣    告     刑  有期徒刑3月 有期徒刑3月 有期徒刑3月 犯  罪  日   期  109年11月27日 110年3月22日 110年3月22日10時4分前某時許 偵查(自訴)機關年  度   案  號  臺灣臺中地方檢察署110年度偵字第4372號 臺灣臺中地方檢察署110年度偵字第13576號 臺灣臺中地方檢察署110年度偵字第13576號 最後事實審 法        院 臺灣臺中地方法院 臺灣臺中地方法院 臺灣臺中地方法院  案        號 110年度中簡字第537號 110年度中簡字第1394號 110年度中簡字第1394號  判 決  日 期 110年3月11日 110年7月6日 110年7月6日 確定判決 法        院 臺灣臺中地方法院 臺灣臺中地方法院 臺灣臺中地方法院  案        號 110年度中簡字第537號 110年度中簡字第1394號 110年度中簡字第1394號  判決確定日期 110年4月9日 110年8月16日 110年8月16日 是否為得易科罰金之案件  是 是 是    備      註  臺灣臺中地方檢察署110年度執字第5159號 臺灣臺中地方檢察署110年度執字第10598號 臺灣臺中地方檢察署110年度執字第10598號   （編號1至6各罪，經臺灣臺中地方法院以110年度聲字第3532號裁定應執行有期徒刑10月）   

編           號  4 5 6 罪           名  竊盜 竊盜 竊盜 宣    告     刑  有期徒刑3月 有期徒刑3月 有期徒刑3月 犯  罪  日   期  110年2月1日 110年2月6日 110年2月6日 偵查(自訴)機關年  度   案  號  臺灣臺中地方檢察署110年度偵字第18458、18463號 臺灣臺中地方檢察署110年度偵字第18458、18463號 臺灣臺中地方檢察署110年度偵字第18458、18463號 最後事實審 法        院 臺灣臺中地方法院 臺灣臺中地方法院 臺灣臺中地方法院  案        號 110年度中簡字第1538號 110年度中簡字第1538號 110年度中簡字第1538號  判 決  日 期 110年7月29日 110年7月29日 110年7月29日 確定判決 法        院 臺灣臺中地方法院 臺灣臺中地方法院 臺灣臺中地方法院  案        號 110年度中簡字第1538號 110年度中簡字第1538號 110年度中簡字第1538號  判決確定日期 110年8月24日 110年8月24日 110年8月24日 是否為得易科罰金之案件  是 是 是 備      註  臺灣臺中地方檢察署110年度執字第10733號     （編號1至6各罪，經臺灣臺中地方法院以110年度聲字第3532號裁定應執行有期徒刑10月）   

編           號  7 8 9 罪           名  毀棄損壞 竊盜 竊盜 宣    告     刑  有期徒刑3月 有期徒刑3月 有期徒刑3月 犯  罪  日   期  110年2月25日 110年2月24日 110年4月6日 偵查(自訴)機關年  度   案  號  臺灣臺中地方檢察署110年度偵字第21097號等 臺灣臺中地方檢察署110年度偵字第21097號等 臺灣臺中地方檢察署110年度偵字第21097號等 最後事實審 法        院 臺灣臺中地方法院 臺灣臺中地方法院 臺灣臺中地方法院  案        號 110年度中簡字第1747號 110年度中簡字第1747號 110年度中簡字第1747號  判 決  日 期 110年8月30日 110年8月30日 110年8月30日 確定判決 法        院 臺灣臺中地方法院 臺灣臺中地方法院 臺灣臺中地方法院  案        號 110年度中簡字第1747號 110年度中簡字第1747號 110年度中簡字第1747號  判決確定日期 110年9月29日 110年9月29日 110年9月29日 是否為得易科罰金之案件  是 是 是 備      註  臺灣臺中地方檢察署110年度執字第12060號 （編號7至10各罪，經臺灣臺中地方法院以110年度中簡字第1747號判決應執行有期徒刑5月）   

編           號  10 （以下空白） （以下空白） 罪           名  竊盜   宣    告     刑  有期徒刑4月   犯  罪  日   期  110年3月23日   偵查(自訴)機關年  度   案  號  臺灣臺中地方檢察署110年度偵字第21097號等   最後事實審 法        院 臺灣臺中地方法院    案        號 110年度中簡字第1747號    判 決  日 期 110年8月30日   確定判決 法        院 臺灣臺中地方法院    案        號 110年度中簡字第1747號    判決確定日期 110年9月29日   是否為得易科罰金之案件  是   備      註  臺灣臺中地方檢察署110年度執字第12060號（編號7至10各罪，經臺灣臺中地方法院以110年度中簡字第1747號判決應執行有期徒刑5月）